臺灣臺北地方法院民事簡易判決
111年度北簡字第9118號
原      告  臺灣臺北地方檢察署

法定代理人  林邦樑  

訴訟代理人  黃鴻圖  
            江婉甄  
被      告  夏國凱  
上列當事人間請求償還犯罪被害補償金事件，本院於民國111年9
月2日言詞辯論終結，判決如下：
    主      文
被告應給付原告新臺幣13萬元，及自民國111年7月26日起至清償
日止，按年息百分之5計算之利息。
訴訟費用由被告負擔。
本判決得假執行；但被告以新臺幣13萬元為原告預供擔保，得免
為假執行。
    事實及理由
一、原告主張、聲明：被告有最高法院110年度台上字第277號刑
    事確定判決所載的犯罪事實，經原告以109年度補審字第4號
    決定書(下稱系爭決定書)補償被害人新台幣(下同)13萬元，
    並經被害人領訖，依犯罪被害人保護法第12條第1項、第2項
    規定起訴，並聲明如主文。
二、被告答辯、聲明：被告申請覆議系爭決定書，被害人補償申
    請違反犯罪被害人保護法第16條規定；無法證明被告確實違
    反被害人意願；沒有診斷證明書不符合民法第195條第1項規
    定，被告服刑完畢後工作正在起步，難以接受並負擔高達13
    萬之金額(本院卷第69頁、第83頁)，並聲明：原告之訴駁回
    。
三、經查，本件被害人是於民國109年1月7日申請補償，距上述
    被告所犯刑事案件的犯罪時間107年2月20日，並未逾犯罪被
    害人保護法第16條規定的2年期間，已經本院調閱被害人所
    提犯罪補償金申請書核閱(系爭決定書卷第1頁)，被告無據
    抗辯被害人本件申請已罹於時效期間，顯不可採。另犯罪被
    害人保護法並無明文規定就補償金的決定，犯罪行為人有權
    參與並可以申請覆議，是被告無法律規定對系爭決定書申請
    覆議，亦無可採。至被告僅因被害人與2位證人證言的說詞
    不一，即否認本件刑事犯罪，明顯與刑事確定判決的認定理
    由不相一致，且與其他客觀的犯罪證據不相符合，同無可採
    ，被告上述否認答辯，難以認定被告有悔改的表示。被告雖
    再抗辯系爭決定書未有診斷證明書佐證，但查，被告本件所
    為的犯罪行為，依刑事確定判決及相關卷證，已足以認定嚴
    重侵害被害人的身體自主權，並不待診斷證明書方可以認定
    補償被害人精神慰撫金。末就被告抗辯13萬元過高，但系爭
    決定書已調閱被告的所得明細(系爭決定書卷第23-24頁)及
    詢問被害人並審酌相關的證據資料，並無任何顯不相當的情
    事，被告抗辯13萬元無法接受且過高，亦無可取。
四、綜上，原告依犯罪被害人保護法第12條請求被告給付13萬元
    及自111年7月26日(本院卷第63頁)起至清償日止按年息5%計
    算之利息，有理由，應准，並判決如主文第1項。
五、本件係依民事訴訟法第427條訴訟適用簡易程序所為被告敗
    訴判決，應依同法第389條第1項第3款規定，職權宣告假執
    行，並依同法第392條第2項規定，職權宣告被告如預供擔保
    ，得免為假執行。
六、本件事證已明，雙方其餘主張、陳述，所提證據，經審酌不
    影響判決結果，故不一一說明。
七、訴訟費用負擔：民事訴訟法第78條。
中　　華　　民　　國　　111 　年　　10 　 月　　21　　日
                  臺北簡易庭    法  官  詹駿鴻
以上正本係照原本作成。
如不服本判決，應於判決送達後20日內向本庭提出上訴狀（須按
他造當事人之人數附繕本）。
如委任律師提起上訴者，應一併繳納上訴審裁判費。
中　　華　　民　　國　　111 　年　　10　　月　　21　　日
                                 書記官 徐宏華